【裁判字號】    92,上訴,1874
【裁判日期】    921211
【裁判案由】    違反毒品危害防制條例
【裁判全文】
臺灣高等法院高雄分院刑事判決          九十二年度上訴字第一八七四號
    上訴人
    即被告  甲○○
    選任辯護人  盧俊誠律師
右上訴人因違反毒品危害防制條例案件，不服臺灣澎湖地方法院九十二年度訴字第三
三號中華民國九十二年八月二十八日第一審判決（起訴案號：臺灣澎湖地方法院檢察
署九十二年度偵字第三五０號），提起上訴，本院判決如左：
      主      文
上訴駁回。
      事      實
一、甲○○基於轉讓第二級毒品之概括犯意，先於民國九十二年二月中旬某日，在澎
    湖縣西嶼鄉大池村大池角一二三號住處門口，無償交付第二級毒品安非他命一小
    包（數量不詳）供蔡宗益施用，又於同年三月二十七日上午八時許，在同一地點
    無償交付第二級毒品安非他命一小包（驗前毛重零點四七公克，驗後淨重零點一
    一公克）供蔡宗益施用，嗣經警於同日中午十二時四十五分許，在澎湖縣西嶼鄉
    ○○村○○號○○路旁盤查時，當場緝獲蔡宗益，並扣得上開安非他命一小包，
    並循線查獲上情。
二、案經澎湖縣警察局移送臺灣澎湖地方法院檢察署檢察官偵查起訴。
      理      由
一、右開事實，業據上訴人即被告甲○○於警訊、偵查中及原審供承不諱，核與證人
    蔡宗益於偵查中結證之情節相符（見偵查卷第九頁），並有扣案之安非他命一小
    包可資佐證。而扣案之安非他命一小包經送鑑驗結果，確實係安非他命成分，有
    內政部警政署刑事警察局九十二年五月三十日刑鑑字第０九二００八０八四四號
    鑑驗通知書一紙在卷可稽。又被告及蔡宗益被警查獲後，經警採其等之尿液送驗
    結果，均呈甲基安非他命陽性反應，此有澎湖縣警察局刑警隊尿液鑑驗年籍資料
    對照表、澎湖縣衛生局九十二年四月二日受理之煙毒尿液檢驗成績書等在卷可憑
    。足見被告及蔡宗益均有施用安非他命之習慣，而被告於右述時地轉讓安非他命
    ，係供蔡宗益施用甚明。被告之上開自白，既與事實相符，自得採為認定被告犯
    罪之證據。
二、被告於本院雖辯稱：伊與蔡宗益二人先後於九十二年二月中旬及三月二十七日，
    前往澎湖縣跨海大橋近西嶼橋頭處，向案外人薛佩君取得安非他命共同吸食後，
    所剩部份由蔡宗益取回，並非由伊無償轉讓予蔡宗益云云，辯護人並聲請向澎湖
    監獄提訊執行中之蔡宗益進行詰問。惟查被告與證人蔡宗益於偵查中已當庭對質
    ，雙方均承認於右述時地有轉讓及受轉安非他命之情事，有偵查筆錄（見偵查卷
    第八至十二頁）在卷可考，顯無再提訊進行詰問之必要。又辯護人又指稱：證人
    蔡宗益審判外之陳述，無證據能力，不得作為證據云云。然查證人蔡宗益於偵查
    中向檢察官所為之上開陳述，與事實相符並無顯有不可信之情況，依刑事訴訟法
    第一百五十九條之一第二項之規定，自得作為認定被告犯罪之證據，辯護人上開
    指稱，尚屬無據。另辯護人復指稱：被告於警訊供稱系爭安非他命係其制作筆錄
    前一個禮拜由台北帶回來的，然被告案發前一個禮拜並無自澎湖前往台北，此可
    由航空公司及船舶公司之旅客名單即可證明被告於九十二年三月十七日至同月二
    十三日，並無往返澎湖及台北之間，其警訊筆錄之供述不實云云，並聲請本院向
    遠東、華信、立榮、復興航空公司或「台華輪」查詢九十二年三月十七日至同月
    二十三日之旅客名單。惟查被告於警訊所供述其轉讓安非他命之來源縱有不實，
    對於被告轉讓第二級毒品犯罪之成立不生影響。被告於右述時地連續轉讓第二級
    毒品之事實，至為明確，已如前述，自無再向上述公司查詢旅客名單之必要。綜
    上所述，被告所辯各情，無非事後卸責之詞，不足採信。本件事證明確，被告之
    犯行，堪以認定。
三、核被告所為，係犯毒品危害防制條例第八條第二項之轉讓第二級毒品罪。被告前
    後二次犯行，時間緊接，手法相同，所犯為構成要件相同罪名，顯係基於概括犯
    意，反覆實施，應依連續犯之規定論以一罪。又被告先後持有毒品，本應以連續
    持有論，惟被告持有之後，進而轉讓，其持有之低度行為，應被告轉讓之高度行
    為所吸收，不另論罪。原審因而適用毒品危害防制條例第八條第二項、第十八條
    第一項前段、刑法第十一條前段、第五十六條（漏引法條）之規定，並審酌被告
    轉讓毒品之對象僅有一人，轉讓毒品之數量甚少，犯罪造成之危害尚輕，犯後又
    坦承犯行，態度乙好等一切情狀，量處有期徒刑十月，並認扣案第二級毒品安非
    他命壹小包（驗後淨重零點一一公克），應依毒品危害防制條例第十八條第一項
    前段沒收銷燬。至於送驗耗費之安非他命部分，既已滅失不存在，不予宣告沒收
    銷燬。經核原判決認事用法並無不合，量刑亦屬適度。被告上訴意旨，仍執前詞
    ，否認犯罪，指摘原判決不當，為無理由，應予駁回。
據上論斷，應依刑事訴訟法第三百六十八條，判決如主文。
本案經檢察官朱文彬到庭執行職務。
中    華    民    國     九十二     年      十二      月     十  一     日
                              臺灣高等法院高雄分院刑事第三庭
                                  審判長法官  周賢銳
                                        法官  黃建榮
                                        法官  謝宏宗
右正本證明與原本無異。
如不服本判決應於收受本判決後十日內向本院提出上訴書狀，其未述上訴理由者，
並得於提起上訴後十日內向本院補提理由書狀（均須按他造當事人之人數附繕本)「
切勿逕送上級法院」。
                                      書記官  賴梅琴
中    華    民    國     九十二     年      十二      月     十  五     日
附錄：本判決論罪科刑法條：
毒品危害防制條例第八條第二項
轉讓第二級毒品者，處六月以上五年以下有期徒刑，得併科新臺幣七十萬元以下罰金
。
                                                                        Ｆ


司法院資訊處製作；財團法人民間司法改革基金會備份。
